# 关于无形资产、固定资产的一些细节

提问人：雷雷 sir 时间：2017-11-17 16:14:54
陈版以前答过： 可单独购买和使用，不依附于特定硬件的，确认为无形资产。 随同硬件一并购买，必须依附于特定硬件才能使用，其价值与硬件不能合理拆分的，按购买总价（软件＋硬件）确认为固定资产。
像买电脑时买的操作系统，一般不做无形资产核算。

回答人：chenyiwei
此观点目前仍有效。如果购买电脑时预装的软件，其最终用户许可协议明确只允许在这一台电脑上安装使用，则不应单独确认为无形资产。